【裁判字號】    89,訴緝,194
【裁判日期】    900322
【裁判案由】    偽造有價證券等
【裁判全文】
臺灣板橋地方法院刑事判決                        八十九年度訴緝字第一九四號
    公  訴  人  臺灣板橋地方法院檢察署檢察官
    被      告  丙○○
    選任辯護人  陳明暉律師
右列被告因偽造有價證券等案件，經檢察官提起公訴（八十八年度偵緝字第一一九三
號），甲○判決如左：
    主  文
丙○○共同意圖供行使之用，而偽造有價證券，累犯，處有期徒刑參年貳月。偽造之
「施鍾銘」國民身分證壹枚、票面金額為新台幣伍拾萬元之本票壹張均沒收。
    事  實
一、丙○○曾於民國八十二年貳月十五日因違反麻醉藥品管理條例案件，經台灣基隆
    地方法院以八十二年度易字第六號判處有期徒刑六月，如易科罰金，以銀元三十
    元折算一日，於八十二年四月七日易科罰金執行完畢，猶不知悔改。丙○○復明
    知施鍾銘所有車號ＣＯ－六一七九號自用小客車（及車內行車執照）係乙○○（
    另案由檢察官偵辦）於不詳時地所竊得之贓物，竟仍於八十六年十二月十七日上
    午十時許，在台北縣板橋市某不詳處所，經乙○○央伊持之典當，經伊首肯後乃
    收受之。丙○○又與乙○○共同基於偽造國民身分證及行使偽造國民身分證之犯
    意聯絡，由乙○○在不詳處所，持丙○○所交付之照片，貼於虛偽之「施鍾銘」
    國民身分證上，加以偽造之；完成偽造之「施鍾銘」國民身分證後，交由丙○○
    持偽造之國民身分證、行車執照及自用小客車，前往台北縣土城市○○路○段二
    一七號長益當鋪，以施鍾銘之名義，向不知情之負責人丁○○以新台幣（以下同
    ）五十萬元典當上開自用小客車，而行使該偽造之國民身分證，足生損害於施鍾
    銘本人及長益當鋪對於典當管理之正確性，丙○○與乙○○又基於偽造有價證券
    之犯意聯絡，為供保證使用，當場由丙○○偽簽「施鍾銘」名義，票面金額五十
    萬元之本票一張，持交予丁○○收執，並由丁○○交付五十萬元與丙○○。得款
    後，經丙○○轉交與乙○○，丙○○則從中分得三萬元之酬勞。嗣丁○○查得上
    開車輛係屬贓車，報警後，經警依偽造之本票上所留指紋，循線查得上情，並扣
    得自用小客車、偽造之國民身分證、行車執造及偽造之本票一張。
二、案經台北縣警察局海山分局報請台灣板橋地方法院檢察署檢察官偵查起訴。
    理  由
一、訊據被告丙○○固坦承持乙○○交付之車號ＣＯ－六一七九號自用小客車、施鍾
    銘所有之行車執照及偽造之施鍾銘之國民身分證前往長益當鋪，將該車典當五十
    萬元，並簽發票面金額五十萬元之本票一紙予長益當鋪之負責人丁○○等情不諱
    ，惟矢口否認偽造文書及偽造有價證券犯行，辯稱：當時乙○○要我拿照片給他
    時，幫他典當車子，只是做人頭，其他我都不懂。他說有事情他會負責。乙○○
    說只是當人頭，他會給我錢，我當時剛出獄身上缺錢，而且他說出事他會負責。
    本票是當鋪叫我寫的，偽造的身分證是乙○○交給我，我再拿去當鋪云云。經查
    ，上開犯罪事實，業據被告丙○○於偵查中坦承不諱，核與被害人施鍾銘、丁○○於警訊及甲○訊問時指訴之情節相符，並有偽造之施鍾銘國民身分證影本一枚
    及偽造之票面金額五十萬元本票影本一紙附卷可稽，被告於典當時固係應長益當
    鋪之要求，簽發票面金額為五十萬元之本票一紙予長益當鋪負責人丁○○，作為
    保證之用，然此為一般汽車典當所必須之程序，當為被告丙○○及共犯乙○○所
    知悉，且被告本可不為乙○○典當他人之汽車而拒絕簽發本票，乃其竟不此之圖
    ，竟與乙○○共謀以偽造之國民身分證件，持所竊得之贓車前往當舖典當該贓車
    ，自應知悉典當汽車需簽發本票留供保證之用，顯與乙○○有行使偽造本票之犯
    意聯絡，所辯僅係充作人頭，其餘皆不知情云云，顯係卸責之詞，並不足採。本
    件事證明確，被告犯行堪以認定。
二、核被告丙○○之所為，係犯刑法第三百四十九條第一項之收受贓物罪、第二百十
    六條、第二百十二條之行使偽造特種文書罪及第二百零一條第一項之偽造有價證
    券罪。被告與乙○○間，就上開行使偽造特種文書及偽造有價證券犯行，有犯意
    之聯絡及行為之分擔，均為共同正犯。被告偽造特種文書後持以行使，偽造特種
    文書之低度行為應為行使之高度行為所吸收﹔又被告偽造有價證券後持以行使，
    行使偽造有價證券之輕度行為應為偽造有價證券之重度行為所吸收，均不另論罪
    。又被告所犯上開三罪間，有方法結果之牽連關係，應從一重依刑法第二百零一
    條第一項之偽造有價證券罪處斷。查被告前有如事實欄第一項所示之犯罪、科刑
    及徒刑之執行情形，有台灣高等法院檢察署刑案紀錄簡覆表一件在卷可憑，其受
    有期徒刑之執行完畢後，五年以內再犯有期徒刑以上之本罪，為累犯，應依法加
    重其刑。爰審酌被告之素行、所生危害及犯後態度等一切情狀，量處如主文所示
    之刑。偽造之有價證券本票一紙，應依刑法第二百零五條沒收之，又偽造之施鍾
    銘國民身分證一枚，為共犯乙○○所有，因犯罪所得之物，亦應依法宣告沒收。
據上論斷，應依刑事訴訟法第二百九十九條第一項前段，刑法第二十八條、第二百零
一條第一項、第三百四十九條第一項、第二百十六條、第二百十二條、第五十五條、
第四十七條、第二百零五條、第三十八條第一項第三款，罰金罰鍰提高標準條例第一
條前段，判決如主文。
本案經檢察官蔡宏展到庭執行職務
中      華      民      國      九十      年      三    月    二十二    日
                                  臺灣板橋地方法院刑事第一庭
                                      法  官    胡  堅  勤
右正本證明與原本無異。
如不服本判決，應於判決送達後十日內，向甲○提出上訴狀。
                                      書記官    劉  文  美
中      華      民      國      九十      年      三    月    二十二    日
附錄本案論罪科刑法條全文：
刑法第三百四十九條
收受贓物者，處三年以下有期徒刑、拘役或五百元以下罰金。
搬運、寄藏、故買贓物或為牙保者，處五年以下有期徒刑、拘役或科或併科一千元以
下罰金。
因贓物變得之財物，以贓物論。
刑法第二百十六條
行使第二百十條至第二百十五條之文書者，依偽造、變造文書或登載不實事項或使登
載不實事項之規定處斷。
刑法第二百十二條
偽造、變造護照、旅券、免許證、特許證及關於品行、能力、服務或其他相類之證書
、介紹書，足以生損害於公眾或他人者，處一年以下有期徒刑，拘役或三百元以下罰
金。
刑法第二百零一條
意圖供行使之用，而偽造、變造公債票，公司股票或其他有價證券者，處三年以上十
年以下有期徒刑，得併三千元以下罰金。
行使偽造、變造之公債票、公司股票或其他有價證券或意圖供行使之用收集或交付於
人者，處一年以上七年以下有期徒刑，得併科三千元以下罰金。


司法院資訊處製作；財團法人民間司法改革基金會備份。
